臺灣高雄地方法院刑事判決　　　　　110年度審金訴字第252號
公　訴　人　臺灣高雄地方檢察署檢察官
被　　　告　蘇垣齊



　　　　　　黄仲源



上列被告因詐欺等案件，經檢察官提起公訴（109年度偵字第115
18號、109年度偵字第22024號），被告於本院準備程序中為有罪
之陳述，經合議庭裁定由受命法官依簡式審判程序審理，判決如
下：
    主  文
蘇垣齊犯如附表一所示之罪，均累犯，各處如附表一「主文」欄
所示之刑（含沒收、追徵）。應執行有期徒刑貳年肆月。
黄仲源犯如附表一編號1、2、3、7所示之罪，各處如附表一編號
1、2、3、7「主文」欄所示之刑（含沒收、追徵）。應執行有期
徒刑壹年陸月。
    事  實
一、黄仲源、蘇垣齊等人於民國109年5月3日起，加入「陳志文
    （綽號：旺旺休）」及其他真實姓名年籍不詳之成年人所屬
    之詐騙集團，其等竟共同基於三人以上共同詐欺取財、隱匿
    詐欺所得款項去向之犯意聯絡，加入「陳志文」等人所組成
    之詐欺集團組織，擔任該詐欺集團取款車手工作，而該集團
    之詐欺模式先由機房成員，以電話聯絡附表二所示之7位被
    害人，同時由「陳志文」通知蘇垣齊去拿取附表二所示之人
    頭帳戶提款卡，再交給黄仲源待命領款，待機房人員使用詐
    術聯絡附表二所示之被害人匯款後，再由黄仲源至附表二所
    示之時地提款後，交給蘇垣齊（黄仲源提領附表二編號2、3
    、4之林禹成、蔡依汝、徐范煦敏匯款部分，另經檢察官以1
    09年度偵字第11945號、109年度偵字第20340號案件單獨起
    訴，不在本案起訴論處範圍）。再由蘇垣齊與黃敬智共同至
    高雄市大樹區保安宮，或三民區鼎金金獅湖等地，交給「陳
    志文」，以此隱匿詐欺所得，並製造多層金流斷點之方式，
    隱匿詐欺所得款項去向。
二、蘇垣齊復經「陳志文」之指示拿取附表三所示之人頭帳戶提
    款卡後，待機房人員使用詐術聯絡附表三編號3、4所示之被
    害人匯款後，再由蘇垣齊至附表三編號3、4所示之時地提款
    後，再交給「陳志文」，以此隱匿詐欺所得，並製造多層金
    流斷點之方式，隱匿詐欺所得款項去向。另蘇垣齊亦指示黃
    敬智（俟到案後另行審結）擔任提款車手，待機房人員使用
    詐術聯絡附表三編號1、2所示之被害人匯款後，將提款卡交
    給黃敬智，由黃敬智至附表三編號1、2所示之時地提款後，
    交給蘇垣齊，再轉交給「陳志文」，以此隱匿詐欺所得，並
    製造多層金流斷點之方式，隱匿詐欺所得款項去向。
三、案經附表二所示之汪倖君等7人、附表三所示之葉春滿等4人
    分別告訴由高雄市政府警察局新興分局報告臺灣高雄地方檢
    察署檢察官偵查起訴。
    理  由
一、本件被告蘇垣齊、黄仲源所犯均係死刑、無期徒刑、最輕本
    刑為3年以上有期徒刑以外之罪，其於準備程序進行中就被
    訴事實為有罪之陳述，經受命法官告知簡式審判程序之旨，
    並聽取當事人之意見後，本院合議庭認無不得或不宜改依簡
    式審判程序進行之情形，爰依刑事訴訟法第273條之1第1項
    、第284條之1規定，裁定由受命法官獨任進行簡式審判程序
    。是本件證據調查依刑事訴訟法第273條之2規定，不受同法
    第159條第1項、第161條之2、第161條之3、第163條之1及第
    164條至170條規定之限制，合先敘明。
二、上開犯罪事實，業據被告蘇垣齊於警詢（警二卷第12至19頁
    ）、偵訊（偵一卷第57至59頁）及本院審理時（審金訴卷第
    129、169頁）；被告黄仲源於警詢（警二卷第24至33頁；偵
    二卷第152至155、160至163頁）、偵訊（偵二卷第73、74頁
    ）及本院審理時（審金訴卷第129、169頁）均坦承不諱，核
    與證人即同案被告黃敬智於警詢（警一卷第39至55頁）及偵
    訊（偵一卷第15至17頁）之證述，（附表二）證人即告訴人
    汪倖君於警詢（警二卷第302至306頁）、證人即告訴人劉芊
    柔於警詢（警二卷第259、261頁）、證人即告訴人曹微於警
    詢（警二卷第286、287頁）、證人即被害人林禹成於警詢（
    警二卷第249、251頁）、證人即告訴人徐范煦敏於警詢（偵
    二卷第165至168頁）、證人即告訴人蔡依汝於警詢（警二卷
    第320、321頁）、證人即告訴人江虹瑾於警詢（警二卷第
    379、380頁）、（附表三）證人即告訴人葉春滿於警詢（警
    一卷第72至75頁，警二卷第365至367頁）、證人即告訴人范
    筱涵於警詢（警一卷第48、49頁）、證人即告訴人賴莞馨於
    警詢（警二卷第212、213頁）、證人即告訴人蔡雅惠於警詢
    （警二卷第225至230頁）證述之情節，參核相符；且有如附
    表二、三所示被害人之受理詐騙通報警示簡便格式表、反詐
    騙諮詢專線紀錄表、陳報單、受理刑事案件報案三聯單、受
    理各類案件紀錄表、金融機構聯防機制通報單、存摺封面及
    內頁交易明細、ATM交易明細表、網路銀行交易明細、手機
    通訊紀錄擷取照片、提領熱點一覽表（警一卷第5至11、51
    至71、76至82頁，警二卷第211、215至224、232至248、252
    至257、263至285、289至301、307至319、322至336、344至
    351、356至364、368至378、382至402頁，偵二卷第169至18
    2頁）在卷可佐。此外，並有監視器影像擷取畫面照片、附
    表二、三所示之華南商業銀行、中國信託商業銀行、合作金
    庫商業銀行、臺灣銀行、台北富邦商業銀行帳戶開戶資料、
    交易明細（警一卷第5至11、95至105頁，警二卷第99至109
    、151至209頁）存卷可資佐證。足認被告前揭任意性自白，
    核與卷內積極事證，均參核相符，堪以採信。是本案事證明
    確，被告2人上開犯行，堪以認定，均應依法論科。
三、論罪科刑：
  ㈠按共同正犯之成立，祇須具有犯意之聯絡及行為之分擔，既
    不問犯罪動機起於何人，亦不必每一階段犯行，均須參與，
    若共同實施犯罪行為之人，在共同意思範圍內，各自分擔犯
    罪行為之一部，相互利用他人之行為，以達其犯罪之目的，
    其成立不以全體均參與實施犯罪構成要件之行為為要件；參
    與犯罪構成要件之行為者，固為共同正犯；以自己共同犯罪
    之意思，參與犯罪構成要件以外之行為，或以自己共同犯罪
    之意思，事前同謀，而由其中一部分人實行犯罪之行為者，
    亦均應認為共同正犯，使之對於全部行為所發生之結果，負
    其責任。另共同正犯之意思聯絡，原不以數人間直接發生者
    為限，若有間接之聯絡者，亦包括在內，如甲分別邀約乙、
    丙犯罪，雖乙、丙間彼此並無直接之聯絡，亦無礙於其為共
    同正犯之成立（最高法院34年上字第862號、73年台上字第
    1886號、77年台上字第2135號判例要旨、92年度台上字第28
    24號判決意旨參照）。參以目前詐欺集團之犯罪型態，自架
    設跨國遠端遙控電話語音託撥及網路約定轉帳之國際詐騙電
    話機房平台，至刊登廣告、收購人頭帳戶、撥打電話實施詐
    騙、指定被害人匯款帳戶、自人頭帳戶提領款項、取贓分贓
    等階段，乃係需由多人縝密分工方能完成之集團性犯罪。查
    本案被告蘇垣齊、黄仲源加入本件「陳志文（綽號：旺旺休
    ）」所屬之詐欺集團，負責提領贓款（俗稱車手）後，再將
    款項轉給「陳志文」所指示之該詐欺集團其他成員，被告2
    人雖未自始至終參與各階段之犯行，但主觀上對該詐欺集團
    呈現細密之多人分工模式及彼此扮演不同角色、分擔相異工
    作而屬有牟利性之結構性組織等節，顯已有所預見，且其所
    參與者既係本件整體詐欺取財犯罪計畫不可或缺之重要環節
    ，而被告2人與「陳志文」及其他真實姓名不詳成年人員間
    ，在合同意思範圍內，各自分擔本件犯罪行為之一部，彼此
    相互利用他人之行為，最終共同達成其等詐欺取財犯罪之目
    的，依前揭說明，被告2人自應就本件詐欺集團詐欺取財犯
    行所發生之結果，同負全責。
  ㈡次按洗錢防制法業於105年12月28日修正公布，於106年6月
    28日生效施行。依修正後即現行洗錢防制法第2條第2款、第
    3條第2款規定，掩飾或隱匿刑法第339條犯罪所得之本質、
    來源、去向、所在、所有權、處分權或其他權益者，即構成
    洗錢行為。是依修正後洗錢防制法，掩飾刑法第339條第1項
    詐欺取財犯罪所得去向之行為，亦可構成洗錢罪。本案被告
    2人與同案被告黃敬智持人頭帳戶提款卡、密碼，於附表二
    、三所示之時間、地點提領詐騙款項，並交付予「陳志文」
    等人所屬之詐欺集團成員之上游，實已該當於掩飾、隱匿特
    定犯罪所得去向之行為要件。
  ㈢核被告蘇垣齊如附表二編號1至7、附表三編號1至4所為、被
    告黄仲源如附表二編號1至3、7所為，均係犯洗錢防制法第
    14條第1項之洗錢罪、刑法第339條之4第1項第2款之三人以
    上共同詐欺取財罪。被告蘇垣齊與被告黄仲源就附表二編號
    1至7所為，與同案被告「陳志文」及其他真實姓名年籍不詳
    之詐欺集團成員間，互有犯意聯絡及行為分擔，為共同正犯
    。被告蘇垣齊就附表三編號3、4、被告蘇垣齊與同案被告黃
    敬智就附表三編號1、2所為，均與同案被告「陳志文」及其
    他真實姓名年籍不詳之詐欺集團成員間，互有犯意聯絡及行
    為分擔，為共同正犯。又被告黄仲源如附表二編號1至3、7
    所為、被告蘇垣齊如附表三編號3、4，前後提領多次之行為
    ，係於密切接近之時、地實施，侵害同一法益，各行為獨立
    性極為薄弱，依一般社會觀念，在時間差距上，難以強行分
    開，在刑法評價上，以視為數個舉動之接續施行，合為包括
    之一行為予以評價，較為合理，應屬接續犯，而論以一罪。
    被告2人以一行為同時觸犯三人以上共同犯詐欺取財罪、洗
    錢罪，為想像競合犯，依刑法第55條前段規定，均從一重論
    以三人以上共同犯詐欺取財罪處斷。被告2人所犯上揭各罪
    間，犯意各別、時地有異、手段有別，應以數罪併罰之。
  ㈣次按被告蘇垣齊前因施用毒品罪案件，經本院以105年簡字
    第3773號判決判處有期徒刑2月確定，與他案接續執行，於
    108年1月19日假釋出監並付保護管束，於108年11月17日保
    護管束期滿，假釋未經撤銷視為執行完畢等情，有臺灣高等
    法院被告蘇垣齊前案紀錄表各1份在卷可查（前科卷內），
    其於受徒刑之執行完畢後，5年以內故意再犯本件有期徒刑
    以上之罪，為累犯。而司法院釋字第775號解釋意旨雖有指
    構成累犯者，不分情節，一律加重最低本刑，於不符合刑法
    第59條所定要件之情形下，致生行為人所受之刑罰超過其所
    應負擔罪責之個案，不符罪刑相當原則、比例原則，於此範
    圍內，在刑法第47條第1項修正前，為避免發生上述罪刑不
    相當的情形，法院就該個案應裁量是否加重最低本刑；亦即
    僅於個案經裁量後認應處最低法定刑，又無法適用刑法第59
    條規定減輕之情形，法院始應依此解釋意旨裁量不予加重最
    低本刑（臺灣高等法院高雄分院108年度上訴字第1042號、
    最高法院109年度台上字第619號判決意旨參照）。本件被告
    蘇垣齊有詐欺、毒品等之前案紀錄之素行，有臺灣高等法院
    被告前案紀錄表在卷可參，就犯罪有較深之惡性及對刑罰反
    應力薄弱之情形，被告蘇垣齊經後述之量刑審酌後，並未足
    認有前揭應處最低法定刑，又無法適用刑法第59條規定減輕
    之情形，依上說明，並無過苛或違反比例原則之處，即無從
    裁量不予加重最低本刑。爰就附表二編號1至7、附表三編號
    1至4之罪，均依刑法第47條第1項規定，加重其刑。
  ㈤復按洗錢防制法第16條第2項規定：「犯前2條之罪，在偵查
    或審判中自白者，減輕其刑」。本件被告2人於偵查及本院
    審理中均已自白其有前述一般洗錢犯行（偵一卷第59頁，偵
    二卷第74頁，審金訴卷第129、169頁），已符合減輕其刑之
    規定，是就被告2人所犯洗錢防制法部分，依上開規定，應
    減輕其刑。又想像競合犯的處斷刑，本質上屬「刑之合併」
    ，其所謂從一重處斷，乃是將想像競合犯組成之評價上數罪
    ，合併為科刑一罪，其所對應之刑罰，亦合併其評價上數罪
    之數法定刑，而為一個處斷刑。因此，想像競合犯侵害數法
    益者皆成立犯罪，論罪時必須輕、重罪併舉論述，同時宣告
    所犯各罪名，包括各罪有無加重、減免其刑之情形亦應說明
    ，量刑時併審酌輕罪部分量刑事由，評價始為充足，然後依
    刑法第55條前段規定「從一重處斷」，非謂對於其餘各罪可
    置而不論。因此，法院決定處斷刑時，雖以其中最重罪名之
    法定刑，做為裁量之準據，惟於裁量其輕重時，仍應將輕罪
    合併評價在內（最高法院108年度台上字第4405號、第4408
    號判決意旨參照）。雖被告2人就本案係從一重論處三人以
    上共同犯加重詐欺取財罪，然就其等此部分想像競合輕罪得
    減刑部分，本院依照刑法第57條量刑時，仍將併予審酌。
  ㈥爰以行為人之責任為基礎，審酌被告2人均正值青壯，不思
    循正常途徑賺取生活所需，竟圖謀非法所得，與同案被告黃
    敬智加入「陳志文」所屬之詐欺集團，共同為如附表二、三
    之詐欺取財及洗錢犯行，負責擔任取款之車手，嚴重影響金
    融秩序，破壞社會互信基礎，助長詐騙犯罪歪風，並增加查
    緝犯罪及告訴人尋求救濟之困難，所為實屬不該；衡以被告
    2人已與附表一編號6之告訴人蔡依汝調解成立，惟尚未與其
    他被害人和解或賠償，兼念及被告2人犯後始終坦承犯行，
    態度非惡，且被告2人在該詐欺集團內擔任車手，參與犯罪
    程度較低，共得領款百分之3之報酬，罪責較該詐騙集團之
    主嫌「陳志文」或其他實施詐騙之共犯為輕。復衡量被告蘇
    垣齊自陳學歷為高中肄業，入監之前從事園藝工人，月收入
    約新臺幣（下同）3萬5000元以內，未婚，無小孩；被告黄
    仲源自陳學歷為國中畢業，入監前從事泥水匠，月收入約2
    萬5000元，已婚，有1個小孩等智識、家庭及經濟狀況（審
    金訴卷第169頁）等個人責任基礎，暨其等犯罪之動機、目
    的、手段、所生損害等一切情狀，分別量處如附表一主文（
    含沒收、追徵）欄所示之刑。
  ㈦定執行刑
    按刑法第51條數罪併罰定執行刑之立法方式，採限制加重原
    則，亦即非以累加方式定應執行刑，被告每次犯罪手法類似
    ，如以實質累加方式定應執行刑，則處罰之刑度顯將超過其
    行為之不法內涵，違反罪責原則，及考量因生命有限，刑罰
    對被告造成之痛苦程度，係隨刑度增加而生加乘效果，非以
    等比方式增加，是以隨罪數增加遞減刑罰方式，當足以評價
    被告行為不法性之法理（即多數犯罪責任遞減原則）。再按
    數罪併罰之定應執行之刑，係出於刑罰經濟與責罰相當之考
    量，並非予以犯罪行為人或受刑人不當之利益，為一種特別
    的量刑過程，相較於刑法第57條所定科刑時應審酌之事項係
    對一般犯罪行為之裁量，同法第51條之定應執行刑，乃係對
    犯罪行為人本身及所犯各罪之總檢視，除應考量行為人所犯
    數罪反應出之人格特性，並應權衡審酌行為人之責任與整體
    刑法目的暨相關刑事政策，在量刑權之法律拘束性原則下，
    依刑法第51條第5款之規定，採限制加重原則，以宣告各刑
    中之最長期為下限，各刑合併之刑期為上限，但最長不得逾
    30年，資為量刑自由裁量權之外部界限，並應受法秩序理念
    規範之比例原則、平等原則、責罰相當原則、重複評價禁止
    原則等自由裁量權之內部抽象價值要求界限之支配，以使輕
    重得宜，罰當其責，俾符合法律授與裁量權之目的，以區別
    數罪併罰與單純數罪之不同，兼顧刑罰衡平原則。本案被告
    2人如附表一所示之罪，均係共同犯三人以上詐欺取財罪，
    犯罪手法類似、相同，均係提領款項轉交上手，被害對象有
    附表二、三之汪倖君等7人、葉春滿等4人，犯罪期間非長（
    109年5月5日至17日），兼衡被告2人如附表二、三所示之罪
    質、被害數額高低、欲達到犯罪預防目的所需之制裁程度等
    情節，暨被告所犯數罪所反應之人格特性，及整體刑法目的
    暨相關刑事政策，爰依法定其等應執行刑如主文所示。
  ㈧不再審酌宣告強制工作
    按行為人以一行為觸犯組織犯罪防制條例第3條第1項後段之
    參與犯罪組織罪，及刑法第339條之4第1項第2款之加重詐欺
    取財罪，依刑法第55條前段規定從一重之犯三人以上共同詐
    欺取財罪處斷，而為科刑時，於有預防矯治其社會危險性之
    必要，且符合比例原則之範圍內，由法院依組織犯罪防制條
    例第3條第3項規定，一併宣告刑前強制工作（最高法院刑事
    大法庭108年度台上大字第2306號裁定意旨參照）。查本案
    被告2人固有參與犯罪組織，然已於其首次犯罪之台灣屏東
    地院判決給予斟酌（詳下述），本件既不論其參與犯罪組織
    犯行，爰不予重複審酌，併此敘明。
四、沒收部分說明
  ㈠按犯罪所得，屬於犯罪行為人者，沒收之。前二項之沒收，
    於全部或一部不能沒收或不宜執行沒收時，追徵其價額，刑
    法第38條之1第1項前段、第3項定有明文。又宣告多數沒收
    者，併執行之。刑法第40條之2第1項亦有明定。
  ㈡經查：被告蘇垣齊、黄仲源於警詢時均供承：車手可取得提
    領款項百分之3之報酬，且黃仲源與蘇垣齊一人一半等情（
    警二卷第14、25頁，偵二卷第163頁）。依此計算，就附表
    一編號1，被告2人各獲得報酬為900元、900元；就附表一編
    號2至4，被告蘇垣齊獲得報酬為1155元；就附表一編號2至3
    ，被告黄仲源獲得報酬為900元；就附表一編號5，被告蘇垣
    齊獲得報酬為900元；就附表一編號7，被告2人各獲得報酬
    為2250元、2250元；而被告蘇垣齊就附表一編號8、9、10、
    11，各獲得報酬為2999元、870元、1800元、3600元，為其
    犯罪之不法所得，均未扣案，且係於上開編號最後1次取款
    上繳後始獲報酬，爰依上開規定，均於上開編號最後1次犯
    罪項下諭知沒收，於全部或一部不能沒收或不宜執行沒收時
    ，追徵其價額。且宣告多數沒收，依刑法第40條之2第1項規
    定，併執行之。
  ㈢不予宣告沒收部分：
  ⒈按犯罪所得已實際合法發還被害人者，不予宣告沒收或追徵
    ，刑法第38條之1第5項定有明文。
  ⒉被告蘇垣齊就附表一編號6獲得報酬之犯罪所得為587元，本
    應依刑法第38條之1第1項前段、第3項之規定諭知沒收，惟
    被告蘇垣齊就附表一編號6與告訴人蔡依汝調解成立，並賠
    償2萬2500元，有其等本院調解筆錄在卷可稽。是被告蘇垣
    齊就此部分因犯罪所賠償之金額，已超過其等之犯罪所得，
    爰依第38條之1第5項規定，不予宣告沒收或追徵。
五、不另為免訴之諭知：
  ㈠公訴意旨另以：被告2人本件犯行，另構成違反組織犯罪防
    制條例第3條第1項之參與犯罪組織罪嫌等語。
  ㈡按組織犯罪防制條例係藉由防制組織型態之犯罪活動為手段
    ，以達成維護社會秩序、保障人民權益之目的，乃於該條例
    第3條第1項前段與後段，分別對於「發起、主持、操縱、指
    揮」及「參與」犯罪組織者，依其情節不同而為處遇，行為
    人雖有其中一行為（如參與），不問其有否實施各該手段（
    如詐欺）之罪，均成立本罪。然在未經自首或有其他積極事
    實，足以證明其確已脫離或解散該組織之前，其違法行為，
    仍繼續存在，即為行為之繼續，而屬單純一罪，至行為終了
    時，仍論為一罪。行為人於參與詐欺集團之犯罪組織後，於
    參與該犯罪組織之繼續中，先後加重詐欺數人財物，因行為
    人僅為一參與組織行為，侵害一社會法益，應僅就首次犯行
    論以參與犯罪組織罪及加重詐欺罪之想像競合犯，而其後之
    犯行，乃為其參與組織之繼續行為，無從將一參與犯罪組織
    行為割裂再另論一參與犯罪組織罪，而與其後所犯加重詐欺
    罪從一重論處之餘地（最高法院107年度台上字第1066號判
    決意旨參照）。次按案件曾經判決確定者，應為免訴之判決
    ，刑事訴訟法第302條第1款定有明文。
  ㈢查被告2人於本案犯罪前，被告黄仲源即因於109年5月5日參
    與本件詐欺集團詐騙另案被害人李欣蓓之犯行、被告蘇垣齊
    於109年5月8日參與本件詐欺集團詐騙另案被害人羅斤汎之
    犯行，為警循線查獲，並由臺灣屏東地方檢察署檢察官以
    109年度偵字第4824號、第6248號、第6979號提起公訴後，
    經臺灣屏東地方法院以109年度金訴字第30號審理，認被告2
    人該部分犯行均係一行為犯刑法第339條之4第1項第2款之三
    人以上共同詐欺取財罪、組織犯罪防制條例第3條第1項後段
    之參與犯罪組織罪及洗錢防制法第14條第1項之一般洗錢罪
    等罪，爲想像競合犯，依刑法第55條規定，從一重論以三人
    以上共同詐欺取財罪，並於109年10月30日分別判處有期徒
    刑1年4月、1年3月，於109年12月4日確定等情，有該案判決
    書及臺灣高等法院被告2人前案紀錄表在卷可佐，是被告2人
    加入本案詐欺集團所犯之組織犯罪防制條例第3條第1項後段
    之參與犯罪組織罪，業經判決確定，則被告2人本案三人以
    上共同詐欺取財犯行，係於參與該犯罪組織繼續中，揆諸上
    揭說明，自無從割裂同一參與犯罪組織之行為，重複與本件
    被訴事實成立想像競合犯之餘地，本應就此部分為免訴之判
    決，惟公訴意旨認此部分與上開經本院論罪科刑部分，具有
    想像競合之裁判上一罪關係，爰不另為免訴之諭知。
據上論斷，應依刑事訴訟法第273條之1第1項、第284條之1、第
299條第1項前段，洗錢防制法第14條第1項，刑法第11條前段、
第28條、第339條之4第1項第2款、第55條前段、第47條第1項、
第51條第5款、第38條之1第1項前段、第3項、第40條之2第1項，
刑法施行法第1條之1第1項，判決如主文。
本案經檢察官鄭博仁提起公訴，檢察官呂乾坤到庭執行職務。
中    華    民    國   110    年    11    月    10    日
                  刑事第五庭    法  官  李昆南
以上正本證明與原本無異。
如不服本判決應於收受送達後20日內向本院提出上訴書狀，並應
敘述具體理由；如未敘述上訴理由者，應於上訴期間屆滿後20日
內向本院補提理由書（均須按他造當事人之人數附繕本）「切勿
逕送上級法院」。
因疫情而遲誤不變期間，得向法院聲請回復原狀。
中    華    民    國   110    年    11    月    11    日
                                書記官  鄭仕暘
附錄本判決論罪科刑法條：
洗錢防制法第14條
有第二條各款所列洗錢行為者，處7 年以下有期徒刑，併科新臺
幣5 百萬元以下罰金。
前項之未遂犯罰之。
前二項情形，不得科以超過其特定犯罪所定最重本刑之刑。
中華民國刑法第339 條之4
犯第339 條詐欺罪而有下列情形之一者，處1 年以上7 年以下有
期徒刑，得併科1 百萬元以下罰金：
一、冒用政府機關或公務員名義犯之。
二、三人以上共同犯之。
三、以廣播電視、電子通訊、網際網路或其他媒體等傳播工具，
    對公眾散布而犯之。
前項之未遂犯罰之。
附表一
┌──┬──────┬──────────────────────────┐
│編號│犯罪事實    │主  文（宣告刑，含沒收、追徵）                      │
├──┼──────┼─────────────┬────────────┤
│ １ │附表二編號1 │蘇垣齊犯三人以上共同詐欺取│未扣案之犯罪所得新臺幣玖│
│    │所示之犯行  │財罪，累犯，處有期徒刑壹年│佰元沒收，於全部或一部不│
│    │            │貳月。                    │能沒收或不宜執行沒收時，│
│    │            │                          │追徵價額。              │
│    │            ├─────────────┼────────────┤
│    │            │黄仲源犯三人以上共同詐欺取│未扣案之犯罪所得新臺幣玖│
│    │            │財罪，處有期徒刑壹年壹月。│佰元沒收，於全部或一部不│
│    │            │                          │能沒收或不宜執行沒收時，│
│    │            │                          │追徵價額。              │
├──┼──────┼─────────────┼────────────┤
│ ２ │附表二編號2 │蘇垣齊犯三人以上共同詐欺取│                        │
│    │所示之犯行  │財罪，累犯，處有期徒刑壹年│                        │
│    │            │貳月。                    │                        │
│    │            ├─────────────┼────────────┤
│    │            │黄仲源犯三人以上共同詐欺取│                        │
│    │            │財罪，處有期徒刑壹年壹月。│                        │
├──┼──────┼─────────────┼────────────┤
│ ３ │附表二編號3 │蘇垣齊犯三人以上共同詐欺取│                        │
│    │所示之犯行  │財罪，累犯，處有期徒刑壹年│                        │
│    │            │壹月。                    │                        │
│    │            ├─────────────┼────────────┤
│    │            │黄仲源犯三人以上共同詐欺取│未扣案之犯罪所得新臺幣玖│
│    │            │財罪，處有期徒刑壹年壹月。│佰元沒收，於全部或一部不│
│    │            │                          │能沒收或不宜執行沒收時，│
│    │            │                          │追徵價額。              │
├──┼──────┼─────────────┼────────────┤
│ ４ │附表二編號4 │蘇垣齊犯三人以上共同詐欺取│未扣案之犯罪所得新臺幣壹│
│    │所示之犯行  │財罪，累犯，處有期徒刑壹年│仟壹佰伍拾伍元沒收，於全│
│    │            │壹月。                    │部或一部不能沒收或不宜執│
│    │            │                          │行沒收時，追徵價額。    │
├──┼──────┼─────────────┼────────────┤
│ ５ │附表二編號5 │蘇垣齊犯三人以上共同詐欺取│未扣案之犯罪所得新臺幣玖│
│    │所示之犯行  │財罪，累犯，處有期徒刑壹年│佰元沒收，於全部或一部不│
│    │            │貳月。                    │能沒收或不宜執行沒收時，│
│    │            │                          │追徵價額。              │
├──┼──────┼─────────────┼────────────┤
│ ６ │附表二編號6 │蘇垣齊犯三人以上共同詐欺取│                        │
│    │所示之犯行  │財罪，累犯，處有期徒刑壹年│                        │
│    │            │貳月。                    │                        │
├──┼──────┼─────────────┼────────────┤
│ ７ │附表二編號7 │蘇垣齊犯三人以上共同詐欺取│未扣案之犯罪所得新臺幣貳│
│    │所示之犯行  │財罪，累犯，處有期徒刑壹年│仟貳佰伍拾元沒收，於全部│
│    │            │參月。                    │或一部不能沒收或不宜執行│
│    │            │                          │沒收時，追徵價額。      │
│    │            ├─────────────┼────────────┤
│    │            │黄仲源犯三人以上共同詐欺取│未扣案之犯罪所得新臺幣貳│
│    │            │財罪，處有期徒刑壹年貳月。│仟貳佰伍拾元沒收，於全部│
│    │            │                          │或一部不能沒收或不宜執行│
│    │            │                          │沒收時，追徵價額。      │
├──┼──────┼─────────────┼────────────┤
│ ８ │附表三編號1 │蘇垣齊犯三人以上共同詐欺取│未扣案之犯罪所得新臺幣貳│
│    │所示之犯行  │財罪，累犯，處有期徒刑壹年│仟玖佰玖拾玖元沒收，於全│
│    │            │參月。                    │部或一部不能沒收或不宜執│
│    │            │                          │行沒收時，追徵價額。    │
├──┼──────┼─────────────┼────────────┤
│ ９ │附表三編號2 │蘇垣齊犯三人以上共同詐欺取│未扣案之犯罪所得新臺幣捌│
│    │所示之犯行  │財罪，累犯，處有期徒刑壹年│佰柒拾元沒收，於全部或一│
│    │            │壹月。                    │部不能沒收或不宜執行沒收│
│    │            │                          │時，追徵價額。          │
├──┼──────┼─────────────┼────────────┤
│  │附表三編號3 │蘇垣齊犯三人以上共同詐欺取│未扣案之犯罪所得新臺幣壹│
│    │所示之犯行  │財罪，累犯，處有期徒刑壹年│仟捌佰元沒收，於全部或一│
│    │            │貳月。                    │部不能沒收或不宜執行沒收│
│    │            │                          │時，追徵價額。          │
├──┼──────┼─────────────┼────────────┤
│  │附表三編號4 │蘇垣齊犯三人以上共同詐欺取│未扣案之犯罪所得新臺幣叁│
│    │所示之犯行  │財罪，累犯，處有期徒刑壹年│仟陸佰元沒收，於全部或一│
│    │            │參月。                    │部不能沒收或不宜執行沒收│
│    │            │                          │時，追徵價額。          │
└──┴──────┴─────────────┴────────────┘
附表二
┌──┬───┬───────────┬───────────┐
│編號│被害人│   遭詐騙情形         │提領及交款之情形      │
├──┼───┼───────────┼───────────┤
│1   │告訴人│機房成員假裝金石堂書店│由黄仲源於109年5月5日 │
│    │汪倖君│人員及銀行客服人員，以│18時22分，至高雄市前金│
│    │      │電話聯絡汪倖君，向汪倖│區自強二路104之1號社東│
│    │      │君佯稱「因人員設定錯誤│郵局提款機，持左列帳戶│
│    │      │會持續扣款，需依其等指│金融卡提領2萬元元後， │
│    │      │示轉帳」等語，致汪倖君│再於同日18時41分至43分│
│    │      │陷於錯誤，於109年5月5 │在別處提款機提領1萬元 │
│    │      │日18時12分、26分許，陸│、2萬元、2萬元，共提領│
│    │      │續匯款2萬9985元、2萬99│7萬元後（其中5萬9970元│
│    │      │85元入帳號000-00000000│為汪倖君遭騙之款項），│
│    │      │603號帳戶             │再交給蘇垣齊。        │
├──┼───┼───────────┼───────────┤
│2   │告訴人│機房成員假裝賣場人員及│由黄仲源於109年5月5日 │
│    │劉芊柔│銀行客服人員，以電話聯│20時16分至19分，至高雄│
│    │      │絡劉芊柔，向劉芊柔佯稱│市○○區○○○路000號 │
│    │      │「欲解除訂單取消扣款，│日盛銀行高雄分行提款機│
│    │      │需依其等指示轉帳」等語│，持左列帳戶金融卡，提│
│    │      │，致劉芊柔陷於錯誤，於│領2萬元、2萬元、2萬元 │
│    │      │109年5月5日20時匯款4萬│、1萬7千元（共7萬7千元│
│    │      │1987元入帳號000-000000│）後，再交給蘇垣齊。  │
│    │      │00000000號帳戶        │                      │
├──┼───┼───────────┤                      │
│3   │告訴人│機房成員假裝網路賣場人│                      │
│    │曹微  │員及銀行客服人員，以電│                      │
│    │      │話聯絡曹微，向曹微佯稱│                      │
│    │      │「因賣場訂單重複會重複│                      │
│    │      │扣款，需依其等指示轉帳│                      │
│    │      │」等語，致曹微陷於錯誤│                      │
│    │      │，於109年5月5日20時12 │                      │
│    │      │分許，匯款1萬8013元入 │                      │
│    │      │帳號000-00000000000000│                      │
│    │      │號帳戶                │                      │
├──┼───┼───────────┤                      │
│4   │被害人│機房成員假裝網路賣場人│                      │
│    │林禹成│員及銀行客服人員，以電│                      │
│    │      │話聯絡林禹成，向林禹成│                      │
│    │      │佯稱「因人員設定錯誤，│                      │
│    │      │而會持續扣款，需依其等│                      │
│    │      │指示轉帳」等語，致林禹│                      │
│    │      │成陷於錯誤，依指示於10│                      │
│    │      │9年5月5日20時15分許， │                      │
│    │      │轉帳1萬7123元至提供之 │                      │
│    │      │帳號000-0000000000000 │                      │
│    │      │號帳戶                │                      │
├──┼───┼───────────┼───────────┤
│5   │告訴人│機房成員假裝網路賣場人│由黄仲源於109年5月8日 │
│    │徐范煦│員及銀行客服人員，以電│22時17分至22時22分，至│
│    │敏    │話聯絡徐范煦敏，向徐范│高雄市三民區九如二路36│
│    │      │煦敏佯稱「因人員設定錯│6號「中國信託三民分行 │
│    │      │誤，而會持續扣款，需依│」提款機，持左列帳戶金│
│    │      │其等指示轉帳」等語，致│融卡分別提領3萬元、3萬│
│    │      │徐范煦敏陷於錯誤，依指│元、3萬元、9000元，共 │
│    │      │示於109年5月8日21時34 │計9萬9000元；再於23時 │
│    │      │分、57分許，匯款2萬998│25分至26分許，至高雄市│
│    │      │5元、2萬9985元至帳號82│前金區七賢二路156號全 │
│    │      │0-000000000000號帳戶  │家超商瑞華門市提款機，│
├──┼───┼───────────┤提領2萬元、1千元，之後│
│6   │告訴人│機房成員假裝有網路賣場│再將上開款項（其中9萬 │
│    │蔡依汝│人員及銀行客服人員，以│9093元為徐范煦敏及蔡依│
│    │      │電話聯絡蔡依汝，向蔡依│汝遭騙金額），再交給蘇│
│    │      │汝佯稱「因人員設定錯誤│垣齊。                │
│    │      │，而會持續扣款，需依其│                      │
│    │      │等指示轉帳」等語，致蔡│                      │
│    │      │依汝陷於錯誤，依指示於│                      │
│    │      │109年5月8日21時41分許 │                      │
│    │      │，匯款3萬9123元至帳號 │                      │
│    │      │000-000000000000號帳戶│                      │
├──┼───┼───────────┼───────────┤
│7   │告訴人│機房成員假裝購物網路人│由黄仲源於109年5月16日│
│    │江虹瑾│員及銀行人員，以電話聯│0時27分及28分，至高雄 │
│    │      │絡江虹瑾，向江虹瑾佯稱│市○○區○○○路000號 │
│    │      │「因網站人員輸入錯誤而│臺灣銀行新興分行提款機│
│    │      │訂購多件商品造成信用卡│，持左列帳戶金融卡提領│
│    │      │扣款，需依其等指示轉帳│6萬元、4萬元。再於同日│
│    │      │」等語，致江虹瑾陷於錯│0時32分至34分許，至高 │
│    │      │誤，於109年5月16日0時 │雄市新興區七賢一路216 │
│    │      │23分、27分許，陸續匯款│號合作金庫七賢分行提款│
│    │      │9萬9989元、5萬元入帳號│機提領2萬、2萬元、1萬 │
│    │      │000 -000000000000號帳 │元，再交給蘇垣齊。    │
│    │      │戶                    │                      │
└──┴───┴───────────┴───────────┘
附表三
┌──┬───┬───────────┬───────────┐
│編號│被害人│   遭詐騙情形         │提領及交款之情形      │
├──┼───┼───────────┼───────────┤
│ 1  │告訴人│機房成員假裝購物網路人│由黃敬智於109年5月9日 │
│    │葉春滿│員，以電話聯絡葉春滿，│18時6分至8分，至高雄市○
○    ○      ○○○○○○○○○○○○○○○區○○○路0號台北 │
│    │      │入錯誤，需依其等指示轉│富邦銀行高雄分行提款機│
│    │      │帳」等語，致葉春滿陷於│，持左列帳戶金融卡，提│
│    │      │錯誤，於109年5月9日17 │領5萬元、5萬元、3萬元 │
│    │      │時52分、55分許，陸續匯│（其中9萬9978元為葉春 │
│    │      │款4萬9989元、4萬9989元│滿遭騙金額）。之後再由│
│    │      │入帳號000-000000000000│黃敬智將領取款項交給蘇│
│    │      │號帳戶                │垣齊。                │
├──┼───┼───────────┼───────────┤
│ 2  │告訴人│機房成員假裝金石堂書店│由黃敬智於109年5月17日│
│    │范筱涵│人員及銀行客服人員，以│0時2分至3分，至高雄市 │
│    │      │電話聯絡范筱涵，向范筱│前金區大同一路268號統 │
│    │      │涵佯稱「因人員操作錯誤│一超商青盛門市提款機，│
│    │      │會造成損失，需依其等指│持左列帳戶金融卡提領2 │
│    │      │示轉帳」等語，致范筱涵│萬元、9千元。之後再由 │
│    │      │陷於錯誤，於109年5月16│黃敬智將領取款項交給蘇│
│    │      │日23時1分許，跨行存款2│垣齊。                │
│    │      │萬8985元（15元手續費）│                      │
│    │      │入000-000000000000號帳│                      │
│    │      │號帳戶                │                      │
├──┼───┼───────────┼───────────┤
│ 3  │告訴人│機房成員假裝賣場人員及│由蘇垣齊於109年5月16日│
│    │賴莞馨│銀行客服人員，以電話聯│15時40分至41分，至某處│
│    │      │絡賴莞馨，向賴莞馨佯稱│郵局提款機，持左列帳戶│
│    │      │「因賣場訂單重複會重複│金融卡提領2萬元、2萬元│
│    │      │扣款，需依其等指示轉帳│、2萬元，共6萬元，之後│
│    │      │」等語，致賴莞馨陷於錯│再上繳給「旺旺休」之人│
│    │      │誤，於109年5月16日15時│。                    │
│    │      │29分及31分許，陸續匯款│                      │
│    │      │4萬9985元、1萬1234元入│                      │
│    │      │帳號000-000000000000號│                      │
│    │      │帳戶                  │                      │
├──┼───┼───────────┼───────────┤
│ 4  │告訴人│機房成員假裝賣場人員及│由蘇垣齊於109年5月16日│
│    │蔡雅惠│銀行客服人員，以電話聯│18時15分，至高雄市前金│
│    │      │絡蔡雅惠，向蔡雅惠佯稱│區大同二路1號統一超商 │
│    │      │「因人員設定錯誤，會分│龍客門市提款機，持左列│
│    │      │期扣款，需依其等指示轉│帳戶金融卡提領5萬元； │
│    │      │帳」等語，致蔡雅惠陷於│再於同日18時27分，至高│
│    │      │錯誤，於109年5月16日18│雄市前金區中正四路168 │
│    │      │時8分、17分、25分許、 │號中國信託高雄分行提款│
│    │      │19時11分，陸續匯款4萬 │機，持左列帳戶金融卡提│
│    │      │9985元、4萬9985、2萬元│領5萬元；再於同日18時 │
│    │      │、3萬元入帳號000-00000│34分許至高雄市前金區中│
│    │      │0000000號帳戶         │正四路148號國泰世華銀 │
│    │      │                      │行前金分行提款機提領2 │
│    │      │                      │萬元。最後再上繳給「旺│
│    │      │                      │旺休」之人。          │
└──┴───┴───────────┴───────────┘